【裁判字號】    95,易,337
【裁判日期】    950320
【裁判案由】    偽造文書
【裁判全文】
臺灣桃園地方法院刑事判決           95年度易字第337號
聲  請  人  臺灣桃園地方法院檢察署檢察官
被      告  NGUYEN TH.
上列被告因偽造文書案件，經檢察官提起公訴（95年度偵字第35
28號），本院判決如下：
    主      文
NGUYEN THI DUYEN共同偽造公印文，處有期徒刑貳月，如易科罰
金，以參佰元折算壹日。並應於刑之執行完畢或赦免後，驅逐出
境。如附表所示之物沒收。
    事實及理由
一、本件被告所犯係死刑、無期徒刑或最輕本刑為3年以上有期
    徒刑以外之罪，其於準備程序中就被訴事實為有罪之陳述，
    經本院告知簡式審判程序之旨，並聽取公訴人、被告之意見
    後，爰依刑事訴訟法第273條之1第1項規定合議裁定由受命
    法官獨任進行簡式審判程序，合先敘明。
二、犯罪事實要旨：
    被告NGUYEN THI DUYEN（中文姓名：阮氏緣）為求在台繼續
    非法居留及工作，竟與某真實姓名年籍不詳之越南籍成年男
    子共同基於偽造特種文書、公印文之犯意聯絡，於民國94年
    11月29日某時在桃園縣境內中壢火車站前，先行交付照片及
    新台幣（下同）5 百元現金予有同上犯意聯絡，姓名年籍不
    詳之越南籍成年男子，購買偽造姓名為「HOANG KIM ANH 」
    （中文姓名：黃金英）之中華民國外僑居留證及外國人工作
    證各1 張（居留證上蓋有偽造「內政部印」之公印文）。被
    告復基於行使偽造特種文書、公印文之犯意，於94年11月30
    日某時許，持上揭偽造之證件，向址設於桃園縣新屋鄉後湖
    村2 之9 號之「銘浩紡織股份有限公司」（下稱銘浩公司）
    不知情之該公司負責人彭成能應徵工作，並將上揭偽造之居
    留證及工作證交給彭成能影印存底而行使，使彭成能雇用在
    該公司從事現場驗布操作員等工作。其後，復將正本交還於
    該越南籍男子，足生損害於「HOANG KIM ANH 」、銘浩公司
    及桃園縣政府警察局核發中華民國外僑居留證及行政院勞工
    委員會核發外國人工作許可證之正確性。嗣於同年12月8日
    下午1 時30分許，在上址內，為警當場查獲，並扣得上揭偽
    造證件影本2 張及出勤表1 張。
三、證據名稱：
    (一)被告NGUYEN THI DUYEN於警詢、檢察官偵訊及本院訊問中
      之自白
    (二)證人彭成能之證述。
    (三)扣案之偽造中華民國外僑居留證及外國人工作許可證影本
      各1張。
    (四)外勞居留資料查詢報表乙份。
    (五)桃園縣政府警察局函、行政院勞工委員會函各1份。
    (六)出勤表1張
四、本件經檢察官與被告於審判外達成協商之合意且被告已認罪
    ，其合意內容為：被告願受科刑範圍為有期徒刑2 月。經查
    ，上開協商合意並無刑事訴訟法第455 之4 第1 項所列情形
    之一，檢察官聲請改依協商程序而為判決，本院爰不經言詞
    辯論，於協商合意範圍內為協商判決，合予敘明。
五、應適用之法條：刑事訴訟法第455條之2第1項、第455條之4
    第2 項、第455 條之8 ，刑法第28條、第216 條、第212 條
    、第218 條第1 項、第55條、第41條第1 項前段、第95條、
    第38條第1 項第2 款、第219 條，罰金罰鍰提高標準條例第
    1 條前段、第2 條。
六、附記事項：
  (一)被告與該越南籍成年男子2 人間就上開犯行有犯意聯絡及行
    為分擔，均為共同正犯。
  (二)公訴人雖僅就被告偽造特種文書之犯行提起公訴，然檢察官
    就犯罪事實一部起訴者，其效力及於全部，本件被告如事實
    欄所載偽造公印文部分之犯罪事實，與前揭論罪科刑之部分
    ，有想像競合犯之關係，本院自應就屬於裁判上一罪之部分
    一併加以審理。
  (三)扣案之偽造中華民國外僑居留證及外國人工作許可證影本各
    1 份，係彭成能自行影印存底，非屬被告所有之物，不在刑
    法第38條第1 項第2 款沒收之列，然該偽造之居留證影本其
    上偽造之「內政部印」公印文1 枚，應另依刑法第219 條之
    規定諭知沒收。另未扣案之偽造之居留證、外國人工作證正
    本各1 份，屬共犯即該越南籍成年男子被告所有，應依刑法
    第38條第1 項第2 款宣告沒收，至於未扣案之居留證正本上
    偽造之「內政部印」公印文1 枚、被告所有之照片1 張，均
    已隨同沒收，無庸再為沒收之諭知，附此敘明。
七、本判決除有刑事訴訟法第455條之4第1項第1款、第2款、第4
    款、第6款、第7款所定情形之一，或違反同條第2項規定者
    外，不得上訴。
八、如不服本件判決，得自收受判決送達之日起10日內，向本院
    提出上訴書狀，上訴於第二審法院。
本案經檢察官邱曉華到庭執行職務。
中    華    民    國    95    年    3     月    20  日
                        刑事第六庭  法  官  陳  永  來
以上正本證明與原本無異。
                                    書記官  常  毓  生
中    華    民    國    95    年    3     月    22  日
附表：
一、扣案之偽造中華民國外僑居留證【姓名為「HOANG KIM ANH
    」（中文姓名：黃金英）】影本1 張其上之「內政部印」公
    印文1 枚。
二、未扣案之中華民國外僑居留證、外國人工作許可證【姓名為
    「HOANG KIM ANH 」（中文姓名：黃金英）】正本各1 張。
本案論罪科刑法條：
刑法第216 條 (行使偽造變造或登載不實之文書罪)
行使第210 條至第215 條之文書者，依偽造、變造文書或登載不
實事項或使登載不實事項之規定處斷。
刑法第212 條 (偽造變造特種文書罪)
偽造、變造護照、旅券、免許證、特許證及關於品行、能力服務
或其他相類之證書、介紹書，足以生損害於公眾或他人者，處1
年以下有期徒刑、拘役或300元以下罰金。
刑法第218條(偽造盜用公印或公印文罪)
偽造公印或公印文者，處5年以下有期徒刑。
盜用公印或公印文足以生損害於公眾或他人者，亦同。


司法院資訊處製作；財團法人民間司法改革基金會備份。
